【裁判字號】    95,易,1578
【裁判日期】    951229
【裁判案由】    竊盜
【裁判全文】
臺灣士林地方法院刑事判決              95年度易字第1578號
公  訴  人  臺灣士林地方法院檢察署檢察官
被      告  丁○○
                    （現於臺灣士林看守所附設勒戒所執行觀
            丙○○
上列被告等因竊盜案件，經檢察官提起公訴（95年度偵字第1277
1 號、95年度偵字第12657 號、95年度偵字第10780號、95年度
偵字第10937 號），被告等於本院準備程序期日均就被訴事實為
有罪之陳述，經本院合議庭評議後，裁定改由受命法官獨任進行
簡式審判程序，並判決如下：
    主  文
丁○○踰越安全設備竊盜，未遂，累犯，處有期徒刑柒月；又竊
盜，累犯，處有期徒刑月；又結夥三人以上竊盜，累犯，處有
期徒刑柒月；又共同竊盜，累犯，處有期徒刑肆月。應執行有期
徒刑壹年陸月。
丙○○共同竊盜，處有期徒刑月，如易科罰金以新臺幣壹仟元
折算壹日。緩刑貳年，緩刑期間付保護管束。
    事  實
一、丁○○前於民國81年間因違反肅清煙毒條例案件，經本院判
    處有期徒刑4 年確定，復因竊盜案件，經本院以81年度易字
    第2754號判決處有期徒刑5 月，2 案合併定應執行刑為有期
    徒刑4 年3 月；又因違反肅清煙毒條例案件，經臺灣桃園地
    方法院以82年度訴字第1390號判決處有期徒刑4 年2 月，上
    開各罪接續執行，於85年1 月11日假釋出監，付保護管束，
    惟假釋又經撤銷，入監執行殘刑有期徒刑5 年3 月8 日，迄
    94年1 月31日因縮刑期滿執行完畢（構成累犯），翌日出監
    。
二、詎丁○○猶不知悔改，而為下列犯行：
  (一)蘇福詳意圖為自己不法之所有，於95年8 月28日11時50分許
    ，徒手踰越高約2 公尺之鐵製圍籬之安全設備，翻入由侯國
    豊管領之臺北縣汐止市○○路○ 段87巷2 號工地，復翻越窗
    戶之安全設備侵入該工地內存放建材設備之建築物，正著手
    搜刮、集中該建物內之電纜線之際，為侯國豊發覺有異，報
    警入內查緝，致未得手，並扣得丁○○自該工具存放處所內
    搜刮集中於地，未及取走之電纜線約50公斤（價值約新臺幣
    【下同】15,000元），丁○○雖翻越該建物窗戶逃逸，惟仍
    在工地內為侯國豊及據報到場處理之員警潘秋生合力逮捕。
  (二)丁○○復又意圖為自己不法之所有，於95年9 月17日下午3
    時許，在臺北縣汐止市○○路○ 段103 巷2 號前，徒手將甲○○所有之不鏽鋼製豆腐桶1 個（價值約10,000元）搬至自
    己騎駛之車牌號碼QZ5-751 號機車旁，竊盜得手，正欲離去
    之際，為甲○○發現報警當場查獲，並在丁○○騎駛之機車
    旁扣得上開不鏽鋼製豆腐桶1 個。
  (三)丁○○與「宋容敏」、綽號「豬肉」之成年男子共同基於意
    圖為自己不法所有之犯意聯絡，於95年10月11日晚間8時 許
    ，結夥前往臺北市南港區○○○路捷運內湖線工地，3 人佯
    裝建築工人一同入內竊盜電線，嗣由「宋容敏」、「豬肉」
    徒手進入工地3 樓樓上竊得電線2 捆（價值約10,000元）後
    ，將之拋出予在工地樓下等候接應之丁○○。嗣該工地工人
    蘇文彬發覺有異，當場逮捕甫實施犯罪之丁○○，「宋容敏
    」、綽號「豬肉」之成年男子則趁隙逃逸。
  (四)丁○○又於95年8 月29日晚間7 時許，搭乘由丙○○駕駛車
    牌號碼V7-0907 號自用小貨車，行經臺北縣汐止市○○街22
    5 巷2 號乙○○住處旁，見乙○○所有之1 座不銹鋼流理台
    置放於車庫門外，有機可乘，丁○○、丙○○即萌生意圖為
    自己不法所有之犯意聯絡，由丙○○則駕車將車斗朝向車庫
    ，便利丁○○下車將上開流理台搬上貨車，竊盜得手。嗣丁○○將流理台搬上貨車之際，適為乙○○所見，丁○○見事
    跡敗露，又為在場民眾黃志聰追捕，旋即逃逸至附近草叢內
    躲藏，嗣始為警逮捕到案；丙○○則因去路為在場民眾陳清
    吉阻擋，無法離去，為據報到場之員警扣得流理台1 座，始
    偵悉上情。
三、案經臺北縣政府警察局汐止分局及臺北市政府警察局南港分
    局報告臺灣士林地方法院檢察署檢察官偵查起訴，被告2 人
    均於本院準備程序期日均就被訴事實為有罪之陳述，經本院
    合議庭評議後，裁定改由受命法官獨任進行簡式審判程序。
    理  由
一、按簡式審判程序之證據調查，不受第159 條第1 項之限制，
    刑事訴訟法第273 條之2 定有明文，是依上開規定，於行簡
    式審判程序之案件，被告以外之人於審判外之陳述，除有其
    他不得作為證據之法定事由外，應認具有證據能力。查證人
    侯國豊、潘秋生、蘇文彬、乙○○、黃志聰於警詢、偵訊時
    就被害情節所為之證述，及證人即被害人甲○○於警詢之證
    述、及證人即共同被告丁○○於偵訊時就被告丙○○有關事
    實欄二、(四)部分犯行所為證述，雖均係被告以外之人於審判
    外之陳述，惟因本案採行簡式審判程序，復無其他不得做為
    證據之法定事由，揆諸首揭說明，應認均具證據能力。
二、上揭犯罪事實，除被告丁○○矢口否認其犯如事實欄二、(一)
    所示竊盜犯行時，有踰越圍籬之安全設備之情事，辯稱：伊
    係自圍籬側門進入云云，餘均據丁○○、丙○○於本院訊問
    時坦承不諱。查上開犯罪事實，有下列證據可資佐證：
  (一)事實欄二、(一)部分：
  1.被告丁○○坦承於上揭時、地竊盜侯國豊管理之電纜線等情
    ，核與證人即被害人侯國豊迭於警詢、偵訊時證述之失竊情
    節（95年8 月28日警詢筆錄，參見95年度偵字第10780 號卷
    【下稱：第10780 號卷】第10頁至第11頁；95年10月5 日偵
    訊筆錄，第10780 號卷第30至第31頁），大致相符，而查獲
    被告丁○○此部分竊盜犯行之經過，復據證人即當場查獲被
    告之臺北縣汐止分局警備隊員潘秋生證述詳確，且有贓物認
    領保管單1 紙（參見第10780 號卷第16頁）、現場照片2 幀
    在卷可佐，被告丁○○竊盜著手電纜線，惟尚未得手等情，
    至堪認定，足見被告丁○○此部分之自白與事實相符。
  2.被告丁○○固矢口否認有踰越圍籬、窗戶之安全設備侵入行
    竊之犯行云云，惟現場設有2 公尺高之圍籬，均據證人潘秋
    生、侯國豊證述在卷，證人侯國豊且於偵訊中明確結證稱：
    「（問：有無安全設施？）有類似工地外鐵製的圍牆，高約
    超過一個人高，圍牆的門有上鎖，另外有門、窗戶。門都有
    上鎖，在建築物旁邊有一條上坡路，高度比圍牆還高，可以
    翻越圍牆」等語（95年10月5 日偵訊筆錄，參見第10780 號
    卷第30頁），審酌該處業已失竊多次，證人侯國豊所證圍籬
    之門及存放營建工具之建築物大門均有上鎖等節，當屬信實
    ；況證人即當場查獲被告丁○○之員警潘秋生在現場初詢被
    告丁○○時，被告丁○○亦以其係翻越圍牆入內上廁所云云
    置辯（第10780 號卷第13頁），足見被告丁○○確有踰越圍
    籬、窗戶之安全設備，入內行竊之事實。
  (二)事實欄二、(二)部分：此部分事實已據被告丁○○自白不諱，
    核與證人即被害人甲○○於警詢中所證失竊情節（95年9 月
    19 日 警詢筆錄，參見95年度偵字第12657 號卷【下稱：第
    12657 號卷】第7 頁至第8 頁）大致相符，復有現場查獲照
    片6 幀在卷可稽，足見被告丁○○之自白與事實相符。
  (三)事實欄二、(三)部分：此部分事實亦據被告丁○○自白不諱，
    核與證人蘇文彬所證之失竊情節大致相符（95年10月11日警
    詢筆錄、95年10月30日偵訊筆錄，分別參見95年度偵字第12
    771 號卷【下稱：第1271號卷】第22頁至第23頁、第47頁）
    ，復有贓物認領保管單1 紙（第1271號卷第25頁）、現場照
    片2 幀在卷可稽，堪認被告丁○○之自白與事實相符，可以
    採信。
  (四)事實欄二、(四)部分：此部分事實均據被告丁○○、丙○○於
    本院訊問時坦承不諱，核與證人即被害人乙○○所證失竊情
    節（95年9 月25日偵訊筆錄，參見95年度偵字第10937 號卷
    【下稱：第10937 號卷】第49頁至第50頁）及證人黃志聰所
    證現場情形，以及協助緝捕被告丁○○之經過（95年10月25
    日偵訊筆錄，第10937 號卷第56頁至第57頁）大致相符，復
    有贓物認領保管單1 紙、現場照片4 幀在卷可稽，核與被告
    丁○○自白相符。至被告丙○○參與本案之情節，亦據證人
    即共同被告丁○○於偵訊中以證人身分結證在卷（95年10月
    30 日 訊問筆錄，參見第10937 號卷第67頁），被告丁○○
    、丙○○此部分犯行亦堪認定。
  (五)綜上，本案事證明確，被告2 人犯行均堪認定，應依法論科
    。
三、論罪科刑：
  (一)事實欄二、(一)之部分：按刑法第321 條第1 項第2 款之「其
    他安全設備」，指門扇牆垣以外，依通常觀念足認防盜之一
    切設備而言，如門鎖、窗戶等（最高法院55年臺上字第547
    號判例意旨參照）；而鐵製圍籬性質上與磚造牆垣性質不同
    ，惟其既因防閑而設，自屬安全設備之一種（最高法院48年
    臺上字第1367號判例意旨、45年臺上字第210 號判例意旨參
    照）。另按，刑法上竊盜罪既、未遂區分之標準，係採權力
    支配說，即行為人將竊盜之客體，移入一己實力支配之下者
    為既遂，若著手於竊盜，而尚未脫離他人之持有，或未移入
    一己實力支配之下者，則為未遂（最高法院84年度臺上字第
    2256號裁判意旨可參）。經查，被告丁○○徒手踰越臺北縣
    汐止市○○路○ 段87巷2 號工地圍籬暨存放建材建築物之窗
    戶，侵入著手竊取其內電纜線，惟因電纜線有相當之體積、
    重量（約50公斤），被告丁○○僅進行搜刮、集中竊盜財物
    於建築物內空地之階段，尚未完全建立自己對於電纜線之支
    配，即因事跡敗露並棄置原已搜刮、集中之電纜線逃逸，致
    竊盜客體尚未脫離被害人侯國豊持有，核其此部分所為，係
    犯刑法第321 條第1 項第2 款之踰越安全設備竊盜未遂罪。
    起訴書認被告丁○○此部分犯行係犯刑法第320 條第1 項之
    普通竊盜既遂罪，尚有誤會，惟其基本社會事實既屬同一，
    爰依刑事訴訟法第300 條變更起訴法條，併予敘明。
  (二)事實欄二、(二)之部分：核被告丁○○此部分所為，係犯刑法
    第320 條第1 項之竊盜罪。
  (三)事實欄二、(三)之部分：按刑法第321 條第1 項第4 款所謂結
    夥犯，係指實施竊盜之共犯確有3 人以上，始能成立，亦即
    應以在場共同實施或在場參與分擔實施犯罪之人為限，始能
    算入結夥犯之人數，不包括同謀共同正犯在內，最高法院46
    年臺上字第531 號、76年臺上字第7210號判例可資參照。查
    事實欄三部分，被告丁○○與共犯「豬肉」、「宋容敏」不
    僅有共同竊盜之犯意聯絡，且均實際下手實施該竊盜犯行，
    核被告丁○○此部分犯行，係犯刑法第321 條第1 項第4 款
    之結夥3 人以上竊盜罪。被告丁○○與共犯「豬肉」、「宋
    容敏」就此部分之犯行，有犯意聯絡及行為分擔，皆為共同
    正犯。
  (四)事實欄二、(四)之部分：核被告丁○○、丙○○此部分所為，
    均係犯刑法第320 條第1 項之普通竊盜罪。被告2 人就此部
    分犯行既有犯意聯絡、行為分擔，應論以共同正犯。
  (五)被告丁○○所為，係犯刑法第321 條第1 項第2 款之踰越安
    全設備竊盜未遂罪、刑法第320 條第1 項普通竊盜罪、刑法
    第321 條第1 項第4 款結夥三人以上竊盜罪、刑法第320 條
    第1 項之普通竊盜罪，其犯意個別，行為互異，應予分論併
    罰。又被告丁○○有事實欄一所載之科刑執行情形，其受有
    期徒刑執行完畢後5 年內，故意再犯上開有期徒刑之各罪，
    均構成累犯，均應依刑法第47條第1 項之規定，加重其刑。
    又被告丁○○已著手於事實欄二、(一)之加重竊盜犯行之實行
    而不遂，為未遂犯，此部分應依依刑法第25條第2 項之規定
    ，按既遂犯之刑減輕之。
四、爰審酌被告丁○○年輕力壯，不思以正當途徑謀生，竟屢次
    以踰越安全設備、結夥3 人以上等手段竊取他人財物，對被
    害人財產安全、社會治安影響非輕，再據犯罪之次數、竊得
    財物價值，及犯罪後業已坦承犯行，尚有悔意等一切情狀，
    依次分別量處如主文所示之刑，以資儆懲。至被告丙○○前
    無犯罪科刑之紀錄，有臺灣高等法院被告前紀錄表1 紙可稽
    ，其於事實欄二、(四)竊盜犯行中，僅依被告丁○○之言而行
    事，於犯罪實行過程及計畫當中顯係居於次要地位，況其犯
    後於警詢時即已坦承犯行，嗣雖矢口否認，惟於本院審理時
    亦已坦承犯行不諱，態度良好，及其犯罪之手段、品性、智
    識程度等一切情狀，量處如主文所示之刑，以示懲儆。再被
    告丙○○前未曾受有期徒刑以上刑之宣告，已如前述，此次
    因年輕識淺一時結交損友，致有本案犯行，尚存可塑性，揆
    其犯案情節、動機，當係欠缺法治觀念所致，此次犯行既經
    本院量處如主文所示之刑，當有相當之壓力加諸其身，本院
    因認被告丙○○經此刑事偵審程序以後，當知所警惕，信無
    再犯之虞，認上開所宣告之刑以暫不執行為適當，爰併宣告
    緩刑2 年，用啟自新。而為能於緩刑期中定期考核其生活工
    作狀況，避免其再度誤入歧途，併諭知其於緩刑中交付保護
    管束，希藉由觀護人之督促，使被告此後能建立正確之法律
    觀念，並端正品行，期被告於誤入歧途未深之際，不致因受
    短期自由刑之執行，反受弊害。
據上論斷，應依刑事訴訟法第273 條之1 第1 項、第299 條第1
項前段、第300 條，刑法第28條、第320 條第1 項、第321 條第
2 項、第1 項第2 款、第321 條第1 項第4 款、第25條第2 項、
第47條第1 項、第41條第1 項、第51條第5 款、第74條第1 項第
1款 、第93條第1 項，刑法施行法第1 條之1，判決如主文。
本案經檢察官洪三到庭執行職務。
中    華    民    國    95    年    12    月    29    日
                  刑事第六庭法  官  許辰舟
以上正本證明與原本無異。
如不服本判決應於判決送達後10日內向本院提出上訴狀。
                            書記官  洪忠改
中    華    民    國    95    年    12    月    29    日
附錄本案論罪科刑法條之依據：
中華民國刑法第320條
（普通竊盜罪、竊佔罪）
意圖為自己或第三人不法之所有，而竊取他人之動產者，為竊盜
罪，處 5 年以下有期徒刑、拘役或 5 百元以下罰金。
意圖為自己或第三人不法之利益，而竊佔他人之不動產者，依前
項之規定處斷。
前二項之未遂犯罰之。
中華民國刑法第321條
（加重竊盜罪）
犯竊盜罪而有左列情形之一者，處 6 月以上、 5 年以下有期徒
刑：
一  於夜間侵入住宅或有人居住之建築物、船艦或隱匿其內而犯
    之者。
二  毀越門扇、牆垣或其他安全設備而犯之者。
三  攜帶兇器而犯之者。
四  結夥三人以上而犯之者。
五  乘火災、水災或其他災害之際而犯之者。
六  在車站或埠頭而犯之者。
前項之未遂犯罰之。


司法院資訊處製作；財團法人民間司法改革基金會備份。
